---
output: github_document
---

<!-- README.md is generated from README.Rmd. Please edit that file -->

```{r, include = FALSE}
knitr::opts_chunk$set(
  collapse = TRUE,
  comment = "#>",
  fig.path = "man/figures/README-",
  out.width = "100%"
)
```

# Gobernantes de Nicaragua

```{r, include = FALSE}
library(tidyverse)

data <- read_csv("data/nicaraguan-rulers.csv") %>% as_tibble()
```

Este repositorio contiene datos sobre todos los gobernantes de Nicaragua. Actualmente, los datos en este repositorio contienen información desde el año 1508 al 2020.

```{r}
data
```

## Descargar los datos

Los datos se encuentran en la carpeta `/data` en formato [CSV](https://raw.githubusercontent.com/RRMaximiliano/nicaraguna-rulers/master/data/nicaraguan-rulers.csv). Al acceder el link, deberán darle click derecho "guardar como / save as".

## Comentarios y sugerencias

Para realizar comentarios o sugerencias sobre la base de datos puedes abrir un issue en este repositorio: [https://github.com/rrmaximiliano/policia-nacional-nic-stats/issues](https://github.com/rrmaximiliano/policia-nacional-nic-stats/issues)
